【裁判字號】    97,交易,155
【裁判日期】    980310
【裁判案由】    公共危險等
【裁判全文】
臺灣雲林地方法院刑事判決             97年度交易字第155號
公  訴  人  臺灣雲林地方法院檢察署檢察官
被      告  丁○○
上列被告因公共危險等案件，經檢察官聲請簡易判決處刑（97年
度調偵字第139 號），本院斗六簡易庭（97年度六交簡字第129
號）認不宜以簡易判決處刑，簽移本院刑事普通庭依通常程序審
理，被告於本院準備程序進行中均為有罪之陳述，經本院裁定適
用簡式審判程序審理，判決如下：
    主  文
丁○○服用酒類，不能安全駕駛動力交通工具而駕駛，處有期徒
刑肆月，如易科罰金以新臺幣壹仟元折算日；又因過失致人於重
傷，處有期徒刑月，如易科罰金以新臺幣壹仟元折算日。應執
行有期徒刑陸月，如易科罰金以新臺幣壹仟元折算日。
    事實及理由
壹、程序事項：
    本件經被告於準備程序期日均為有罪之陳述，經受命法官告
    知簡式審判程序之旨，並聽取當事人之意見後，本院認無不
    得或不宜改依簡式審判程序進行之處，爰依刑事訴訟法第
    273 條之1 第1 項，裁定由受命法官獨任進行簡式審判程序
    ，則依據刑事訴訟法第273 條之2 、同法第159 條第2 項之
    規定，不適用傳聞法則有關限制證據能力之相關規定；並得
    依同法第310 條之2 之準用同法第454 條之規定製作略式判
    決書，依法僅需記載犯罪事實、證據名稱及應適用之法條，
    並得以簡略方式為之，合先敘明。
貳、實體事項：
一、構成犯罪事實：
  (一)丁○○於民國96年10月20日22時許，在雲林縣斗南鎮田頭里
    台一線236.7 公里處永大釣蝦場，與友人飲用高粱酒後，已
    達不能安全駕駛動力交通工具之程度，仍於同日23時許，駕
    駛車牌號碼UR─2571號自用小客車回斗六市住處，途中發覺
    行動電話遺留在該釣蝦場，乃折返拿取行動電話，於同日23
    時30分許，途經斗南鎮田頭里台一線內側車道236.7 公里永
    大釣蝦場前方之閃光黃燈號誌交岔路口時，本應注意汽車行
    駛時之車前狀況，隨時採取必要安全措施，行經表示「警告
    」之閃光黃燈號誌交岔路口時，車輛應減速接近，注意安全
    ，小心通過，而依當時天候晴、夜間有照明（起訴書誤載為
    日間自然光線）、視線良好，路面乾燥、無缺陷、無障礙物
    、其行向之閃光黃燈號誌動作正常，並無不能注意之情事，
    竟疏於注意，於行經該閃光黃燈交岔路口時，未注意車前狀
    況及減速，貿然以時速約60公里之車速前進，適丙○○（另
    以簡易判決處刑）駕駛車牌號碼0395－JZ號自用小客車搭載
    甲○○，自上開釣蝦場北往南逆向駛入台一線北上車道，行
    駛經過該交岔路口，於中央分隔島缺口處，欲斜穿欲進入南
    下車道時，本應注意不得逆向行駛車輛，且行經行向為閃光
    黃燈號誌之該交岔路口時，車輛亦應減速接近，注意安全，
    小心通過，卻疏未注意及此，貿然斜穿進入南下車道，待丁○○之小客車駛至，其小客車左前車頭碰撞丙○○所駕駛小
    客車右前車頭，丙○○之小客車經此碰撞，即在南下車道內
    打轉，旋即甩出車外，受有頸椎第七節滑脫併脊髓損傷、四
    肢癱瘓、左踝關節骨折等於身體或健康，有重大不治或難治
    之重傷害，而乘客甲○○受有骨盆骨折、腹部挫傷、頭部外
    傷併頭皮裂傷10公分等傷害，丁○○則受有頭部外傷、胸骨
    骨折、右足第2 趾近端趾骨骨折等傷害。嗣經員警據報前往
    處理，並將丙○○、甲○○與丁○○送往虎尾鎮若瑟醫院救
    治後，於翌日凌晨1 時04分許，測得丁○○之呼氣酒精濃度
    為０‧７８mg/L。
  (二)案經丙○○、甲○○各訴由雲林縣警察局斗南分局報請臺灣
    雲林地方法院檢察署檢察官偵查起訴。
二、認定犯罪事實所憑之證據名稱：
    被告丁○○之上開犯罪事實，除有其於本院審理時之自白外
    ，尚有下列證據可佐：
  (一)、告訴人甲○○96年12月14日警詢筆錄、97年4 月14日偵訊
      筆錄。
  (二)、道路交通事故調查報告表、現場圖（97年度調偵字第139
      號卷內，經甲○○簽名確認丙○○所駕駛之自小客車，係
      沿台一線北往南方向逆向駛經肇事地點時穿越中央分隔島
      缺口，與警卷繪圖所標示丙○○行向不同）、現場照片12
      張及酒精測定紀錄表、若瑟醫院診斷證明書2 份、診斷書
      1 份。
  (三)、台灣省嘉雲區車輛行車事故鑑定委員會函暨鑑定意見書，
      認告訴人丙○○駕駛自小客車，夜間行經閃光黃燈號誌交
      岔路口，逆向斜穿道路不當，為肇事主因；被告丁○○飲
      用酒類超過法定標準值駕駛自小客車，且夜間行經閃光黃
      燈號誌交岔路口，未減速慢，小心通過，為肇事次因。核
      與證人即告訴人甲○○警詢時證稱：「當時我們由北上車
      道逆向進入南向車道；我當時搭乘丙○○所駕駛之0395－
      JZ號自由台一線北向車道永大釣蝦場出發逆向（北向南）
      ，至肇事地點要由缺口入南向車道時左前車頭與沿台一線
      由北往南行駛之UR─2571號自用小客車車頭，發生碰撞」
      等語，並於上開鑑定意見書之附件現場圖簽名確認，亦與
      被告供稱：「現場圖（警卷）有意見，他（丙○○）是逆
      向行駛，路中間有安全島，他從缺口處突然跑出來」等語
      吻合，足見告訴人丙○○確是逆向斜穿道路不當，為肇事
      之主因，被告則是肇事之次因，上開鑑定意見，應可採信
      。
  (四)、告訴人丙○○97年1月9日警詢筆錄。
  (五)、彰化基督教醫院病患丙○○病例資料影本乙份。
      足認被告之自白與事實相符，故本件事證明確，被告犯行
      堪以認定，應依法論科。
三、論罪科刑之理由：
(一)、被告於犯罪後，刑法第185 條之3 之規定已於97年01月02日
    修正公布，修正後刑法第185 條之3 之罰金刑由修正前之新
    臺幣（下同）9 萬元提高為15萬元，修正後之規定不利於被
    告，依刑法第2 條第1 項但書之規定，自應適用裁判前即修
    正前刑法第185 條之3 之規定。則核被告所為，係犯修正前
    刑法第185 條之3 酒醉駕車罪、同法第284 條第1 項前段之
    過失傷害罪及同條項後段之過失致重傷罪。又被告一過失行
    為，致使丙○○重傷、甲○○受普通傷害，為想像競合犯，
    應依刑法第55條規定，從較重之過失致重傷罪處斷。
(二)、被告酒醉駕車，因而致人重傷，就其所犯過失致重傷罪部分
    ，應依道路交通管理處罰條例第86條第1 項之規定，加重其
    刑。所犯上開2 罪，犯意個別，罪名不同，應予分論併罰。
(三)、本院審酌：被告未婚，從事鐵工之工作，收入不定，學歷國
    中畢業，被告犯後坦承犯行，態度尚稱良好，然被告於犯後
    遲遲未能與告訴人或其他家屬成員達成民事損害賠償之和解
    。另參被告於本案過失之程度尚輕（係肇事之次因），告訴
    人丙○○之駕駛行為雖極為不當（其從釣蝦場駛出後應先右
    轉行駛，遇有缺口再迴車往南方向行駛），應負主要過失之
    責，但被告之過失，所帶來之損害卻是告訴人丙○○四肢癱
    瘓之重大傷害，被告又未能彌補，及其他一切情狀，各量處
    如主文所示之刑，並定其應執行刑，並諭知得易科罰金折算
    之標準。
四、應適用之法條：
(一)、刑事訴訟法第273 條之1 第1 項、第299 條第1 項前段、第
    310 之1第1項。
(二)、道路交通管理處罰條例第86條第1項。
(三)、刑法第2 條第1 項但書、修正前刑法第185 條之3 、刑法第
    284 條第1 項前段、後段、第55條、第51條第5 款、第41條
    第1、2項。
(四)、刑法施行法第1條之1第1項、第2項前段。
本案經檢察官乙○○到庭執行職務。
中    華    民    國    98    年    3     月    10    日
                  刑事第二庭    法  官  陳  定  國
以上正本證明與原本無異。
如不服本判決應於收受判決後10日內向本院提出上訴書狀，並應
敘述具體理由；其未敘述上訴理由者，應於上訴期間屆滿後20日
內向本院補提理由書（均須按他造當事人之人數附繕本）。「切
勿逕送上級法院」。
                                書記官  魏  輝  碩
中    華    民    國    98    年    3     月    10    日
中華民國修正前刑法185條之3
服用毒品、麻醉藥品、酒類或其他相類之物，不能安全駕駛動力
交通工具而駕駛者，處1 年以下有期徒刑、拘役或3 萬元以下罰
金。
中華民國刑法第284條
因過失傷害人者，處 6 月以下有期徒刑、拘役或 5 百元以下罰
金，致重傷者，處1 年以下有期徒刑、拘役或5 百元以下罰金。
從事業務之人，因業務上之過失傷害人者，處1 年以下有期徒刑
、拘役或1 千元以下罰金，致重傷者，處3 年以下有期徒刑、拘
役或2 千元以下罰金。


司法院資訊處製作；財團法人民間司法改革基金會備份。
